【裁判字號】    90,簡上,54
【裁判日期】    901205
【裁判案由】    妨害名譽
【裁判全文】
臺灣嘉義地方法院刑事判決                            九十年度簡上字第五四號
    上  訴  人
    即  被  告  甲○○
右列上訴人因妨害名譽案件，不服本院簡易庭中華民國九十年七月三十一日九十年度
簡字第六五七號第一審判決（聲請簡易處刑案號九十年度偵字第四五七五號）提起上
訴，本院管轄之第二審合議庭判決如左：
    主  文
上訴駁回。
    事  實
一、甲○○於九十年七月十日下午十六時四十五分許，至嘉義縣警察局水上分局南新
    派出所，欲查詢他人之車籍資料，經該所服勤員警乙○○、丙○○、丁○○告知
    係屬機密資料，不得任意查詢時，竟心生不滿，以「臭警察」等語，出言侮辱正
    執行勤務之上開員警。
二、案經嘉義縣警察局水上分局報請臺灣嘉義地方法院檢察署檢察官偵查聲請以簡易
    判決處刑。
    理  由
一、訊據被告固坦承於前揭時、地，有出言「臭警察」等語，惟矢口否認有何不法犯
    行，辯稱：管區警員應為民服務，伊是要請警察查伊兒子開的車子的資料，警察
    卻不幫忙，伊很感嘆，要出去時才說一句臭警察云云。經查：被告於前揭時、地
    ，確有出言「臭警察」等語，已據被告供明在卷，有如上述。復查：於九十年七
    月十日下午十六時四十五分許，嘉義縣警察局水上分局南新派出所值班員警為丁○○，至於員警乙○○、丙○○二人則在該所內執行備勤勤務，而被告甲○○確
    有於該時、地，對警員乙○○、丙○○、丁○○罵稱「臭警察」等語，此據證人
    即嘉義縣警察局水上分局南新派出所警員乙○○、丙○○、丁○○到庭結證屬實
    ，並有勤務分配表一份在卷可稽，事證已臻明確，被告以前詞辯解無不法犯行，
    核屬卸責之詞，殊無可採，其上開犯行，洵堪認定。
二、核被告甲○○前揭所為，係犯刑法第一百四十條第一項前段於公務員依法執行職
    務時當場侮辱之罪名。被告以一行為，對於前揭三名依法執行職務之員警當場侮
    辱，核屬侵害一國家法益，仍係單純一罪，附此說明。原審適用刑事訴訟法第四
    百四十九條第一項前段、第四百五十四條第二項，刑法第一百四十條第一項前段
    、第四十一條第一項前段，罰金罰鍰提高標準條例第一條前段、第二條，量處拘
    役參拾日，並諭知易科罰金之折算標準，經核認事用法，並無不當，量刑亦屬妥
    適；上訴人上訴意旨，猶執前詞，否認犯罪，指摘原判決不當，為無理由，應予
    駁回。
據上論斷，應依刑事訴訟法第四百五十五條之一第一項、第三項、第三百六十八條，
判決如主文。
本案經檢察官朱介斌到庭執行職務
中      華      民      國    九十      年     十二     月      五      日
                              臺灣嘉義地方法院刑事第三庭
                                  審判長法  官  沈  福  財
                                        法  官  陳  端  宜
                                        法  官  王  漢  章
右正本證明與原本無異。
本件不得上訴。
中      華      民      國    九十      年     十二     月      五      日
                                        書記官  李  文  政
附錄法條：
刑法第一百四十條第一項
於公務員依法執行職務時，當場侮辱，或對於其依法執行之職務公然侮辱者，處六月
以下有期徒刑、拘役或一百元以下罰金。


司法院資訊處製作；財團法人民間司法改革基金會備份。
